【裁判字號】    99,易,491
【裁判日期】    990324
【裁判案由】    竊盜
【裁判全文】
臺灣板橋地方法院刑事判決               99年度易字第491號
公  訴  人  臺灣板橋地方法院檢察署檢察官
被      告  甲○○
上列被告因竊盜案件，經檢察官提起公訴（99年度偵字第1153號
、第4069號、第4100號），嗣因被告就被訴事實為有罪之陳述，
本院告知被告簡式審判程序之旨，並聽取當事人之意見後，裁定
改依簡式審判程序進行，判決如下：
    主  文
甲○○竊盜，處有期徒刑肆月，如易科罰金，以新台幣壹仟元折
算壹日；又竊盜，處有期徒刑肆月，如易科罰金，以新台幣壹仟
元折算壹日。應執行有期徒刑柒月，如易科罰金，以新台幣壹仟
元折算壹日。
    事  實
一、甲○○基於意圖為自己不法所有之竊盜犯意，於民國98年8
    月18日某時，在臺北縣三重市中山橋下，見乙○○所有（起
    訴書誤載為張書傑所有）之車號T5-6897 號自小貨車置放於
    該址某停車格內（按：該車原係停放於臺北縣新莊市○○路
    357 巷1 弄55號旁，嗣經乙○○之夫張書傑於98年8 月18日
    凌晨1 時許發現遭竊），即趁無人注意之際，以其自備之鑰
    匙1 支將該車啟動駛離而竊取得手。嗣警方於同日上午11時
    35分許，在臺北縣新莊市○○路83號前，尋獲上開車輛，經
    採集該車右門門框遺留之可疑指紋後，送驗發現與內政部警
    政署刑事警察局檔存之甲○○指紋卡之右食指指紋相符，因
    而循線查獲上情。
二、其復又基於意圖為自己不法所有之竊盜犯意，於98年8 月23
    日凌晨1 、2 時許，在臺北縣新莊市○○路739 號前，見丙
    ○○所有之車號QO-7521 號自小貨車停放於上址，即趁無人
    注意之際，以其自備之另1 支鑰匙將該車啟動駛離而竊取得
    手。嗣警方於98年9 月5 日下午2 時30分許，在臺北縣永和
    市○○○路○段96號前，尋獲上開車輛，經將遺留於該車輛
    內座椅下方之衣物採樣送驗，發現其DNA-STR 型別與甲○○
    唾液之DNA-STR 型別相同，因而循線查獲上情。
三、案經臺北縣政府警察局新莊分局報告及臺北縣政府警察局移
    送臺灣板橋地方法院檢察署檢察官偵查起訴。
    理  由
壹、程序方面：
    按本件被告甲○○所犯係死刑、無期徒刑、最輕本刑為3 年
    以上有期徒刑以外之罪，其於準備程序就前揭被訴事實為有
    罪之陳述，經法官告知簡式審判程序之旨，並聽取其與公訴
    人之意見後，本院認無不得或不宜改依簡式審判程序進行之
    處，爰依刑事訴訟法第273 條之1 第1 項，裁定本件改依簡
    式審判程序進行，合先敘明。
貳、實體方面：
  一、訊據被告甲○○對於前開時、地先後二次竊盜之犯罪事實
      均已坦承不諱；又前揭車輛分別遭竊之事實，亦據被害人
      乙○○之夫張書傑、被害人丙○○於警詢中各自陳明在卷
      ；嗣警方於前揭時地尋獲前揭車輛之事實，亦有車輛尋獲
      輸入單2 紙、車輛採證照片22幀附卷為佐；其後警方徵得
      被害人乙○○、丙○○之同意後，對前揭車輛分別進行勘
      查採證，經採集前揭車號T5-6897 號自小貨車右門門框遺
      留之可疑指紋後，送驗發現與內政部警政署刑事警察局檔
      存之被告指紋卡之右食指指紋相符；另經將遺留於車號QO
      -7521 號自小貨車內座椅下方之衣物採樣送驗，發現其DN
      A-STR 型別與被告唾液之DNA-STR 型別相同等情，亦有勘
      查同意書影本、勘查紀錄表暨證物清單影本各2 份、內政
      部警政署刑事警察局98年9 月21日刑紋字第0980128845號
      鑑驗書影本、臺北縣政府警察局98年11月4 日北縣警鑑字
      第0980166950號鑑驗書影本各1 份在卷可稽。綜上所述，
      足徵被告之自白核與事實相符，其所為自白應可採信，是
      以本件事證已臻明確，被告之犯行應堪認定。
  二、核被告先後二次竊盜，均係犯刑法第320 條第1 項之竊盜
      罪。被告所為上開竊盜罪二罪，犯意各別，且係分別所為
      ，應予分論併罰。
  三、本院審酌被告正值青壯，自應依循正軌賺取財物，詎其不
      思此為，竟為牟取不法所得，即以前揭竊盜手法，先後二
      次竊取自小貨車，使各該被害人之權益受損，致使社會治
      安益形敗壞，是被告所為自應分別受有相當程度之刑事非
      難；惟另考量被告於本院審理時已能坦承全部犯行，且其
      竊取車輛未久，即遭警方尋獲，其所造成之損害應稍有減
      輕，兼衡其之犯罪動機、手法、所生損害、素行紀錄、智
      識程度非高（學歷為國中肄業）及其家庭經濟狀況僅為勉
      持等一切情狀，酌情分別量處如主文所示之刑，並各諭知
      易科罰金之折算標準，且定其應執行之刑，復諭知同上之
      易科罰金折算標準，以資懲儆。至被告雖持前揭鑰匙分別
      行竊，但該等鑰匙均未扣案，且業經被告丟棄，此經被告
      於本院審理時供明在卷，自無從併予宣告沒收，特此敘明
      。
據上論斷，應依刑事訴訟法第273 條之1 第1 項、第299 條第1
項前段，刑法第320 條第1 項、第51條第5 款、第41條第1 項前
段、第8 項，刑法施行法第1 條之1 第1 項、第2 項前段，判決
如主文。
本案經檢察官陳姿雯到庭執行職務。
中    華    民    國    99    年    3     月    24    日
                  刑事第二十一庭  法  官  陳信旗
上列正本證明與原本無異。
如不服本判決，應於判決送達後10日內敘明上訴理由，向本院提
出上訴狀 (應附繕本) ，上訴於臺灣高等法院。其未敘述上訴理
由者，應於上訴期間屆滿後20日內向本院補提理由書「切勿逕送
上級法院」。
                                  書記官  陳金鳳
中    華    民    國    99    年    3     月    25    日
附錄本判決論罪科刑之法條：
刑法第320 條
    意圖為自己不法之所有或第三人不法之所有，而竊取他人之
    動產者，為竊盜罪，處5 年以下有期徒刑、拘役或5 百元以
    下罰金。
    意圖為自己或第三人不法之利益，而竊佔他人之不動產者，
    依前項之規定處斷。
    前二項之未遂犯罰之。

司法院資訊處製作；財團法人民間司法改革基金會備份。
